# SIMÓN BUSTAMANTE

Ingeniero de Sistemas

**Teléfono:** +57 3013918856

Correo electrónico: simonba97@hotmail.com

LinkedIn: simonba97

**Portafolio:** <u>www.saimoncode.dev</u> **Ubicación:** Medellín, Colombia

Ingeniero de Sistemas con más de siete años de experiencia, especializado en Desarrollo Frontend y con habilidades en Backend. He participado activamente en todas las etapas del ciclo de vida de los proyectos, desde la recopilación de requisitos y el diseño, hasta la implementación y el despliegue. Destaco por mi pensamiento creativo y mi capacidad para adaptarme rápidamente a nuevas tecnologías, siempre enfocado en ofrecer soluciones innovadoras y eficientes.

### Habilidades técnicas

- HTML5, CSS3
- Tailwind CSS
- JavaScript (ES5+)
- TypeScript
- React JS

- Node JS
- Git
- SharePoint, SPFx
- Power Automate
- Figma

## **Experiencia laboral**

#### Líder técnico

E-DEAS S.A.S.

Septiembre 2019 - Actualidad

- Diseño y desarrollo soluciones para las necesidades del cliente utilizando herramientas colaborativas de Office 365 como SharePoint, PowerBI y PowerAutomate.
- Delego y superviso módulos a equipos de trabajo para asegurar la implementación de las soluciones definidas.
- Desarrollo soluciones óptimas utilizando tecnologías como JavaScript (ES5+), TypeScript, CSS, ReactJS, SPFx y NodeJS.
- Desarrollo componentes reutilizables para facilitar plazos de desarrollo más rápidos y mejorar la calidad general del código.
- Presento y entrego soluciones directamente al cliente.
- Implemento y mantengo la documentación funcional del sistema.
- Proporciono soporte y realizo mejoras a las soluciones implementadas.
- Lidero y diseño proyectos para el cliente Grupo Bancolombia.

#### Analista de desarrollo

E-DEAS S.A.S.

Octure 2016 - Agosto 2019

- Desarrollé e implementé módulos específicos para proyectos en Grupo Bancolombia.
- Mantuve y di soporte a proyectos implementados.
- Mentoricé y orienté a clientes sobre sistemas en implementación.

# Educación

# Ingeniería de Sistemas

Instituto Tecnológico Metropolitano (ITM) 2018 - 2021

# Tecnología en Sistemas

Instituto Tecnológico Metropolitano (ITM) 2014 - 2017